【裁判字號】    98,易緝,34
【裁判日期】    980522
【裁判案由】    違反入出國及移民法
【裁判全文】
臺灣桃園地方法院宣示判決筆錄          98年度易緝字第34號
公  訴  人  臺灣桃園地方法院檢察署檢察官
被      告  甲○○
                    （另案在臺灣高雄第二監獄執行中）
上列被告因違反入出國及移民法案件，經檢察官提起公訴（94年
度偵字第13599 、14775 、22200 號），因被告為有罪之陳述，
而經本院裁定行簡式審判程序後，經檢察官聲請依協商程序判決
，本院於中華民國98年5 月22日下午5 時，在本院刑事第2 法庭
宣示判決，出席職員如下：
法官起立朗讀判決主文、犯罪事實要旨、處罰條文、附記事項，
及告以上訴限制、期間並提出上訴狀之法院，且諭知記載其內容
：
一、主文：
    甲○○共同在機場以交付證件，利用航空器運送非運送契約
    應載之人至他國，未遂，累犯，處有期徒刑肆月，如易科罰
    金，以銀元參佰元即新臺幣玖佰元折算壹日。
二、犯罪事實要旨：
  (一)甲○○前因詐欺案件，經臺灣臺南地方法院以87年度易字第
    2712號判決判處有期徒刑2 年，上訴後，經臺灣高等法院臺
    南分院以88年度上易字第542 號撤銷原判決，改判處有期徒
    刑2 年確定後，送監執行，於民國89年10月2 日縮短刑期假
    釋出監，所餘刑期交付保護管束，嗣於90年8 月19日保護管
    束期滿，未經撤銷假釋，其未執行之刑，視為已執行完畢，
    竟仍不知悔改。緣張銘（另行審結）、張世貞（業經本院
    另以96年度易緝字第99號判決判處有期徒刑6 月，減為有期
    徒刑3 月確定）與某1 名不詳姓名年籍之成年人蛇集團成員
    等人，為使大陸地區人民陳用弟、吳建武自他國搭機至臺灣
    轉機後，順利偷渡至美國，乃於93年11月間某日，共同基於
    在機場以交付證件，利用航空器運送非運送契約應載之人偷
    渡至他國之概括犯意聯絡，由張世貞提供前向新光商業銀行
    （原「誠泰銀行」）申請使用之信用卡1 張（卡號：000000
    0000000000號）予張銘，作為刷卡購買機票之消費工具，
    再由張銘撥打電話給其前妻薛米琁（業經本院另以95年度
    易字第1575號判決判處有期徒刑3 月，緩刑2 年確定），要
    求薛米琁代為前往臺中市天喜旅行社領取其所訂購之機票，
    並寄送張世貞所交付之上開信用卡1 張予薛米琁，供薛米琁
    持以刷卡付費。薛米琁明知張銘係以他人名義購買機票及
    使用另1 人之信用卡刷卡消費，可能會使用該機票作為讓大
    陸地區人民在機場偷渡至他國之工具，而有犯罪之可能，猶
    基於幫助他人犯罪之概括間接故意，依照張銘之指示，於
    93年11月19日前往臺中市天喜旅行社，向不知情之旅行社人
    員拿取以大陸地區人民「陳用弟」名義訂購之93年11月23日
    泰國航空TG 635班機臺灣至泰國來回機票，並以上開張世貞
    之信用卡刷卡付費新臺幣（下同）12,300元後，領得上開機
    票，薛米琁隨即於同日在臺中市○○路某處貨運站，將上開
    署名「CHEN.YONGDI （即陳用弟）」之泰國航空TG635 班機
    臺灣、泰國來回機票各1 張及上開張世貞之信用卡1 張，以
    快遞方式寄予張銘收受。張銘復於數日後撥打電話予薛
    米琁，指示具上開相同幫助犯意之薛米琁，再於93年11月22
    日前往臺中市○○路216 號6 樓之「世界旅行社股份有限公
    司臺中分公司」（下稱「世界旅行社」），向不知情之旅行
    社人員拿取以甲○○名義訂購之93年11月23日長榮航空BR01
    8 班機臺灣至美國舊金山之來回機票各1 張，並以自己之信
    用卡刷卡付費34,700元後，領得上開機票，隨即於同日在上
    開臺中市○○路某處貨運站，將上開署名「WU. HUAN TING
    （即甲○○）」之長榮航空BR018 班機臺灣、美國舊金山來
    回機票各1 張，以上開相同方式寄予張銘收受。
  (二)俟張銘取得上開薛米琁幫助其取得之以「陳用弟」名義訂
    購之泰國航空公司TG635 班機臺灣、泰國來回機票各1 張及
    以甲○○名義訂購之長榮航空公司BR018 班機臺灣、美國舊
    金山來回機票各1 張後，因張銘、張世貞及該名不詳姓名
    年籍之成年人蛇集團成員等人業已於93年11月間透過電腦網
    路覓得同意為其在機場取得前往美國舊金山之登機證後交付
    給非運送契約應載之人偷渡至他國之馬寶安（業經本院另以
    95年度易字第1575號判決判處有期徒刑7 月確定）、甲○○
    2 人，馬寶安、甲○○即分別與張銘、張世貞及該名不詳
    姓名年籍之成年人蛇集團成員間，基於共同犯意聯絡，由馬
    寶安、甲○○分別於93年11月23日下午5 時15分許，前往臺
    灣桃園國際機場（原名「中正國際機場」）第2 航廈之長榮
    航空公司櫃檯辦理BR018 班機前往美國舊金山之報到手續，
    因而分別取得該航空公司交付之BR018 班機登機證各1 張後
    ，馬寶安、甲○○即分別持其等之護照及上開BR 018班機登
    機證，通過機場證照查驗檯後進入候機室，在機場候機室之
    某間吸煙室內，分別將其等取得之上開班機登機證交付該不
    詳姓名年籍之成年人蛇集團成員，馬寶安因而取得上開以「
    陳用弟」名義訂購之泰國航空公司TG635 班機登機證，甲○
    ○因而取得以「吳建武」名義訂購之泰國航空公司TG 635班
    機登機證後，再由該成年人蛇集團成員將上開馬寶安、甲○
    ○分別交付之長榮航空公司BR018 班機機票及登機證，放在
    上開候機室C5登機門外之洗手間內，並分別以電話通知業於
    同日自澳門搭乘復興航空公司GE352 班機來臺，原訂轉搭泰
    國航空公司TG635 班機前往泰國之大陸地區人民陳用弟，及
    於同日自澳門搭乘復興航空公司GE354 班機來臺，原訂轉搭
    泰國航空公司TG635 班機前往泰國之大陸地區人民吳建武2
    人，由其等自行前往上開C5登機門外之洗手間內拿取，陳用
    弟、吳建武隨即依該人蛇集團成員之指示，分別前往上開C5
    登機門外之洗手間內拿取上開馬寶安、甲○○交付之長榮航
    空公司BR018 班機登機證後，陳用弟即持其先在大陸地區取
    得之變造馬寶安護照1 本及經該人蛇集團成員與馬寶安交換
    取得之長榮航空公司BR018 班機登機證（座位：37K）1紙，
    另吳建武則持其先在大陸地區取得之變造甲○○護照1 本及
    經該人蛇集團成員與甲○○交換取得之長榮航空公司BR018
    班機登機證（座位：36K）1紙，前往C8登機門候機。惟陳用
    弟、吳建武2 人在欲登機偷渡前往美國舊金山之前，即為警
    查獲，而未能順利登機，張銘、張世貞、馬寶安、甲○○
    之犯行因而未能得逞，嗣經警方循線查獲馬寶安、薛米琁、
    甲○○，始悉上情。案經內政部警政署航空警察局移送臺灣
    桃園地方法院檢察署檢察官偵查起訴。
三、處罰條文：
    修正前入出國及移民法第53條第2 項、第1 項，修正後刑法
    第2 條第1 項前段、第11條前段、第28條、第25條第2 項，
    修正前刑法第41條第1 項前段，廢止前罰金罰鍰提高標準條
    例第2 條。
四、附記事項：
    扣案變造之馬寶安、甲○○我國護照2 本，係大陸地區人民
    陳用弟、吳建武自行在中國大陸地區花錢購得之物，無證據
    足認被告甲○○或同案被告馬寶安、薛米琁、張銘、張世
    貞等人就變造護照部分，有何犯意聯絡或行為分擔，且與被
    告甲○○所為本件犯行無關，另該2 本護照上之陳用弟、吳
    建武照片各1 張，亦非被告甲○○所有之物，爰均不予宣告
    沒收。另扣案機票複寫收據1 紙，為同案被告馬寶安於93年
    11月25日搭乘中華航空公司CI648 班機自泰國返國時所用之
    機票資料，核與本件被告甲○○所涉犯之上開犯行無關，亦
    不得併予沒收，均附此敘明。
五、按被告以外之人於審判外之言詞或書面陳述，除法律有規定
    者外，不得作為證據。前項規定，於法院以簡式審判程序或
    簡易判決處刑者，不適用之，刑事訴訟法第159 條定有明文
    。查本案被告所犯違反入出國及移民法案件，經檢察官提起
    公訴，被告甲○○於準備程序中就被訴事實為有罪之陳述，
    經法官告知簡式審判程序之旨，並聽取公訴人、被告之意見
    後，本院裁定進行簡式審判程序，且無刑事訴訟法第159 條
    第1 項規定之適用，併此敘明。
六、協商判決除有刑事訴訟法第455 條之4 第1 項第1 款於本訊
    問程序終結前，被告撤銷協商合意或檢察官撤回協商聲請者
    ；第2 款被告協商之意思非出於自由意志者；第4 款被告所
    犯之罪非第455 條之2 第1 項所定得以協商判決者；第6 款
    被告有其他較重之裁判上一罪之犯罪事實者；第7 款法院認
    應諭知免刑或免訴、不受理者情形之一，及違反同條第2 項
    「法院應於協商合意範圍內為判決；法院為協商判決所科之
    刑，以宣告緩刑或2 年以下有期徒刑、拘役或罰金為限」之
    規定者外，不得上訴。
七、本件如符合上述得上訴之情形，得自收受判決送達之日起10
    日內，向本院提出上訴書狀，上訴於第2 審法院。
中    華    民    國    98    年    5     月    22    日
                    刑事第九庭  法  官  胡芷瑜
以上正本證明與原本無異。
                                書記官  張懿昀
中    華    民    國    98    年    5     月    25    日
附錄本案論罪科刑法條：
修正前入出國及移民法第53條
在機場、港口以交換、交付證件或其他方法，利用航空器、船舶
或其他運輸工具運送非運送契約應載之人至他國者，處三年以下
有期徒刑、拘役或科或併科新臺幣一百萬元以下罰金。
前項之未遂犯罰之。


司法院資訊處製作；財團法人民間司法改革基金會備份。
